臺灣屏東地方法院民事判決
111年度潮簡字第609號
原      告  新光產物保險股份有限公司

法定代理人  吳昕紘  
訴訟代理人  楊昱宏  

複代理人    方柏權  
被      告  王俊宇  
訴訟代理人  鍾敏雄  
上列當事人間侵權行為損害賠償(交通)事件，本院於民國111年9
月20日言詞辯論終結，判決如下：
　　主  文
被告應給付原告新臺幣（下同）55,944元，及自111 年6月28日
起至清償日止，按週年利率百分之5 計算之利息。
原告其餘之訴駁回。
訴訟費用1,550 元由被告負擔586 元，餘由原告負擔。
本判決第一項得假執行。但被告於執行標的物拍定、變賣或物之
交付前，以55,944元為原告預供擔保，或將請求標的物提存後，
得免為假執行。
    事實及理由要領
原告主張其承保車號000-0000號車輛（下稱A 車）於110 年2月1
 日上午4 時許，與被告駕駛之車號000-0000號自小客車（下稱B
車）碰撞，致車體受損，原告因而支出148,029 元修復費用之事
實，業據其提出與其主張相符之證據資料為證，並經本院調取上
開道路交通事故調查卷宗在卷可佐，被告則以原告與訴外人林佳
宏亦與有過失、零件應予折舊，就原告支出費用及折舊表無意見
等語置辯。本院審酌事故發生時，被告行向當時應為閃光紅燈，
應先停止於交岔路口前，讓幹道車優先通行，惟A車駕駛人張宸
瑋行向為閃光黃燈，亦應減速接近，注意安全，小心通過，渠二
人均未注意及此，致B車撞擊A車右後側，再導致A車左前方撞擊
違停路邊之C車（車牌號碼0000-00，訴外人林佳宏停放），就本
件車禍之發生，被告與張宸瑋均有應注意能注意而不注意之過失
，至為明確，訴外人林佳宏違規停車於路邊，就A車前方受損亦
有因果關係。原告支出之修復費用中，修復A車前方受損之金額
為17,493元，後方車損之修復費用為130,536元，分別均有估價
單在卷可憑。本院綜合被告及張宸瑋、林佳宏之過失情節及相關
事證，認被告與張宸瑋就A車後方之損害應各負60％、40％之過失
責任；被告、張宸瑋、林佳宏就A車前方之損害應各負54％、36％
、10％之過失責任。A車自出廠日106年11月，迄本件車禍發生時
即110年2月1日，已使用3年3月，則零件扣除折舊後之修復費用
及合理修復費用如附件所示。是原告依保險契約賠付A車所受損
害後，得向被告請求之損害賠償金額為55,944元【計算式：A車
前方損害必要修復費用10,996元×54％+A車後方損害必要修復費用
83,344元×60％＝55,944元】。從而，原告依據侵權行為損害賠償
、保險代位之法律關係，請求被告給付如主文所示之金額及利息
，為有理由，應予准許，逾此範圍則無理由，應予駁回。本件係
就民事訴訟法第427 條訴訟適用簡易程序所為被告敗訴之判決，
依同法第389 條第1 項第3 款規定，應職權宣告假執行，並依同
法第392 條第2 項、第3 項規定，依職權宣告被告如預供相當之
擔保，得免為假執行。又本件訴訟費用確定為1,550 元，爰依勝
敗比例命二造負擔，附此敘明。
中　　華　　民　　國　 111　　年　　9 　　月　　29　　日
                   潮州簡易庭     法　官　麥元馨
正本係照原本作成。
如對判決上訴，須於判決送達後20日內向本院提出上訴狀，其未
表明上訴理由者，應於提出上訴後20日內向本院補提理由書狀（
均須按他造當事人之人數附繕本）。如委任律師提起上訴者，應
一併繳納上訴審裁判費。
中　　華　　民　　國　　111 　年　　9 　　月　　29　　日
                                  書記官　洪雅玲 
附件
計算方式：
㈠A車前方
1.殘價＝取得成本÷( 耐用年數＋1)
　即11,995÷(5+1)≒1,999（小數點以下四捨五入）
2.折舊額 ＝(取得成本－殘價)×1/（耐用年數）×（使用年數）即(
  11,995－1,999) ×1/5×（3+3/12）≒6,497（小數點以下四捨五
  入）
3.扣除折舊後價值＝（新品取得成本－折舊額）即11,995－6,497＝5
  ,498
4.合理修復費用：折舊後零件5,498元+工資5,498元＝10,996元
㈡A車後方
1.殘價＝取得成本÷( 耐用年數＋1)
  即87,123÷(5+1)≒14,521（小數點以下四捨五入）
2.折舊額 ＝(取得成本－殘價)×1/（耐用年數）×（使用年數）
　即(87,123－14,521) ×1/5×（3+3/12）≒47,192（小數點以下
　四捨五入）
3.扣除折舊後價值＝（新品取得成本－折舊額）即87,123－47,1
　92＝39,931
4.合理修復費用：折舊後零件費用39,931元+工資43,413元＝83,
　344元